# 社会稳定风险评估费可以资本化么？

提问人：一小兵 时间：2022-01-28 10:49:22
先祝陈版和各位老师新春快乐，吉祥如意
企业已经给财政局预付了一部分土地款了，基本可以确定能买下来。社会稳定风险评估是政府征地时需要做的评估，真正的委托方是自然资源局和政府单位，但是合同是企业和评估机构签的，费用由企业支付。
我认为 1 、这是获得土地需要支付的必要成本 2 、企业很有可能获得土地的产权 3 、该土地能为企业带来经济利益。故该笔费用可以资本化，构成土地成本。
请问我的理解对么？

回答人：chenyiwei
这种支出属于企业代政府承担的支出（即，原本不应由本企业承担），且无法获得补偿，故不应资本化计入土地使用权取得成本。